最高法院刑事判決　　　　　　　　　　　　　　　　　九十一年度台上字第九六號
　　上　訴　人　台灣高等法院高雄分院檢察署檢察官
　　被　　　告　甲○○
右上訴人因被告違反槍砲彈藥刀械管制條例等罪案件，不服台灣高等法院高雄分院中
華民國九十年十一月一日第二審判決（九十年度上訴字第一四五七號，起訴案號：台
灣高雄地方法院檢察署八十八年度偵緝字第一三五二號），提起上訴，本院判決如左
：
    主  文
上訴駁回。
    理  由
按刑事訴訟法第三百七十七條規定：上訴於第三審法院，非以判決違背法令為理由，
不得為之。是提起第三審上訴，應以原判決違背法令為理由，係屬法定要件。且必須
依據卷內資料為具體之指摘，並足據以辨認原判決已具備違背法令之形式，始屬相當
。本件原判決以公訴意旨略稱：被告甲○○與葉書苓、李孝華、楊俊英共四人，於民
國八十七年十月二十九日凌晨零時許，至高雄市三民區羅馬假期ＫＴＶ酒店飲酒作樂
，與該店內之公關小姐喝酒跳舞發生衝突，其四人竟共同基於恐嚇之犯意聯絡，外出
持具有殺傷力之手槍一把，衝入羅馬假期ＫＴＶ酒店內，由李孝華將槍指向櫃檯小姐
鄭依玲射擊二發，然因卡彈而未擊發（該子彈經送鑑定並無殺傷力），被告同時則與
楊俊英、葉書苓喝並腳踢大廳桌椅及櫃檯，致鄭依玲及在場之公關小姐心生畏懼。
嗣於同年十二月一日下午五時及七時許，分別在高雄縣鳳山市中華市場內及高雄市苓
雅區○○○路一七七號前為警查獲李孝華及楊俊英，並於高雄縣鳳山市○○○路一五
六巷旁花圃起獲前開之手槍一支及子彈二顆。又於八十八年八月十九日晚上七時三十
分許，在高雄縣鳳山市○○街一四○號前查獲被告，因認被告甲○○涉犯槍砲彈藥刀
械管制條例第十一條第四項罪嫌云云。經審理結果，不能證明被告犯罪，因而維持第
一審諭知被告無罪之判決，駁回檢察官在第二審之上訴，已詳其理由。並明證人
鄭依玲雖於偵查中證稱：「當時李孝華拿槍亂揮，另三人踢桌子，且叫我出來，李孝
華叫我出來時，當時其他三人踢桌子」等語，惟此非但與其於警訊所述：「……持槍
者就是綽號小華之男子，另有同夥二男子進入大廳，即用腳踢領櫃之桌子……」等情
不符，且與同案被告李孝華、楊俊英（以上二人均已判處罪刑確定）；證人陳志賢、
張源足、洪淑慧所述僅楊俊英一人踢桌子云云，亦相歧異，是其所述顯有誇大，不無
瑕疵，自難採信，綦詳。原判決從形式上觀察，並無違背法令之情形存在。檢察官上
訴意旨略稱：同案被告李孝華、楊俊英於警訊時所供述情節互核相符，李孝華稱「甲
○○、葉書苓（已判決無罪）二人均有參與。」楊俊英稱：「李孝華與店裡公關小姐
喝酒跳舞起衝突，不高興，翻桌，……我向李孝華說回去睡覺，李孝華生氣說等一下
，我還要回來（並嚷著要拿東西），上計程車後，我與明祥、瘦林均勸他，但他不聽
，……叫我們在車上等他，不久用袋子提著一包東西上車，令司機返回羅馬假期ＫＴ
Ｖ門外，一下子即從袋子內取出一支槍衝入大廳，……。」於一審陳稱：「我與李某
（指李孝華）先進去後，葉某（即葉書苓）在我後面，……我們四人進去後是四人一
起離開。」參以李孝華係返回ＫＴＶ店逞勢洩憤，……將槍枝插在腰際，被告知悉而
偕同前往，並一同離開，上開不利被告之諸多證詞，何以不足採信，原判決並未明
其理由，非無理由不備之違法。又被告於李孝華返回ＫＴＶ店內時，果無犯意聯絡，
何以未有阻止或防範之行為﹖其是否無法阻止或防範？何以又一同離去？而監視錄影
帶雖顯示被告於李孝華等進入店內兩分鐘後仍未現身，此僅足證明被告在監視器下未
現身之時間而已，原審未深入查證，難謂無應於審判期日調查之證據，未予調查之違
法云云。經稽之卷內訴訟資料，同案被告李孝華、楊俊英固於警訊及一審八十八年度
訴字第八三三號葉書苓違反槍砲彈藥刀械管制條例一案審理時為上述之供詞，惟原審
經調閱上開案卷，核閱結果，同案被告李孝華與店內公關小姐跳舞發生衝突後，搭乘
計程車至高雄市前鎮區○○○街李孝華二姊住處附近，李孝華坐在右前座，其餘三人
坐在後座，祇有楊俊英未睡覺，其餘二人（即甲○○、葉書苓）都沒有聲音，李孝華
下車取出用袋裝著之改造手槍一支，被告並不知情等情，已據同案被告李孝華於警訊
時及偵、審中供明在卷，與被告於偵查中稱其因酒醉在車上睡著，不知李孝華去拿槍
等語相符，而被告於案發之日確僅單純在場，並無喝、腳踢桌椅及櫃檯動作，亦據
同案被告李孝華、楊俊英，證人陳志賢、張源足、洪淑慧於上述葉書苓違反槍砲彈藥
刀械管制條例一案審理時供述無訛，有調閱之該案卷足稽，原判決已於理由內詳加說
明，並無證據調查未盡及判決不載理由之違法。檢察官上訴意旨置原判決上開明確論
斷於不顧，指摘原判決有證據調查未盡及不載理由之違法，均非適法之第三審上訴理
由，應認其此部分之上訴為違背法律上之程式，予以駁回。至被告被訴涉犯恐嚇危害
安全罪部分，原判決維持第一審諭知無罪之判決，駁回檢察官在第二審之上訴，此部
分核屬刑事訴訟法第三百七十六條第一款之案件，自不得上訴於第三審法院，檢察官
一併提起上訴，顯為法所不許，應予駁回。
據上論結，應依刑事訴訟法第三百九十五條前段，判決如主文。
中      華      民      國    九十一    年      一      月      十      日
                              最高法院刑事第三庭
                                  審判長法官  陳  錫  奎
                                        法官  洪  清  江
                                        法官  李  伯  道
                                        法官  呂  丹  玉
                                        法官  花  滿  堂
      右正本證明與原本無異
                                              書  記  官
中      華      民      國    九十一    年      一      月     十六     日
